臺北高等行政法院裁定
                                       99年度再字第140號
再審聲請人　高錫慶
再審相對人  交通部
代  表  人  毛治國
訴訟代理人  郭美絹律師
再審相對人  行政院消費者保護委員會
代  表  人  陳沖
上列當事人間有關交通事務事件，對於中華民國99年2 月6 日本
院98年度再字第00104 號裁定及最高行政法院99年度裁字第2345
號裁定，聲請再審，本院裁定如下：
    主  文
再審之聲請駁回。
再審訴訟費用由聲請人負擔。
　　理  由
一、按「再審之訴，行政法院認無再審理由，判決駁回後，不得
    以同一事由對於原確定判決或駁回再審之訴之確定判決，更
    行提起再審之訴。」行政訴訟法第274條之1有明文規定。此
    規定依同法第283條規定，於對確定裁定聲請再審準用之。
    是以行政訴訟之當事人，對於本院之裁定，聲請再審，經駁
    回後，不得復以同一原因事實，對駁回再審聲請所為裁定，
    更行聲請再審。而行政訴訟法第274 條之1 之立法理由為：
    「按行政訴訟之當事人，對於行政法院所為裁定，聲請再審
    ，經駁回後，不得復以同一原因，又對該駁回再審聲請之裁
    定更行聲請再審，固經改制前本院46年裁字第41號著有判例
    ，惟當事人對於原確定判決提起再審之訴，經行政法院認無
    再審理由，判決駁回確定後，依現行規定，並未限制當事人
    對此駁回再審之訴之確定判決不得提起再審之訴，為避免當
    事人一再以同一事由提起再審之訴，致浪費行政法院資源，
    爰參照民事訴訟法第498 條之1 之規定，增訂本條規定。」
    先予敘明。
二、本件聲請人前提起行政訴訟，經本院91年度訴字第02689號
    裁定駁回後，聲請人先後多次聲請再審，均經本院分別裁判
    駁回在案。茲聲請人復對本院98年度再字第00104 號裁定及
    最高行政法院99年度裁字第2345號裁定聲請再審，核其狀述
    理由，無非謂：法院罔顧聲請人陳述，概以本件再審聲請人
    對再審相對人所提課予義務訴訟缺乏請求權，未審酌再審聲
    請人所提請求權存在之說明，就再審相對人是否有應作為而
    不作為之違法，始終未予調查，而認有合於行政訴訟法第27
    3 條第1 項第13款、14款情形云云。惟查上開聲請再審事由
    ，業經聲請人於前訴訟程序中提出主張，而為本院所不採，
    並已於前開駁回聲請再審之確定裁定理由中敘明。聲請人復
    以同一原因事實對於本院上開裁定，聲請再審，依首開規定
    ，為不合法，應予駁回。
三、依行政訴訟法第283條、第278條第1項、第104條、民事訴訟
    法第95條、第78條，裁定如主文。
中　　華　　民　　國　　100 　年　　5 　　月　　6 　　日
                   臺北高等行政法院第三庭
                             審判長法  官　許瑞助
                                   法  官  鍾啟煌
                                   法  官  劉穎怡
上為正本係照原本作成。
如不服本裁定，應於送達後10日內向本院提出抗告狀（須按他造
人數附繕本）。
中　　華　　民　　國　　100 　年　　5 　　月　　6 　　日
    　　  　　　　　　　    　     書記官  林苑珍